# 差错前期追溯重述对上市的影响有多大？

提问人：jiuzhouhaotian 时间：2010-11-02 20:35:19
在进行ipo审计时，三年又一期是2008-2010加 2011 年1-6月，如果发现 2007 年存在会计差错，属于切实可行，是否调整 2008 年的期初数？如果调整了，会计报表附注中在差错更正中是否披露？ 申报财务报表与原始财务报表差异表专项审核报告中是否披露？
以上是否影响上市？

回答人：chenyiwei
对于审计中发现的前期会计差错，均应向客户建议更正。在客户不同意更正的情况下，可视重要性原则确定是否接受而无需对此出具非标准意见。 对于属于申报期之前年度的重大会计差错，更正时应调整申报期初的年初未分配利润和盈余公积。不能因为可能导致原始报表和申报报表之间的差异而不调整。I PO申报财务报表中无需单独披露前期差错更正和会计政策变更，直接按变更调整或追溯更正后的前期数字列报即可。但在原始报表和申报报表之间的差异比较表中，该差异的影响是会体现出来的。不过，在性质和涉及金额类似的情况下，发生于申报期之前的年度的会计差错，其对IPO审核的不利影响应该要小于申报期内的会计差错。